臺灣基隆地方法院基隆簡易庭小額民事判決
110年度基小字第2138號
原      告  BA000-H109022  姓名住所詳卷
被      告  鄭明和        

上列當事人間損害賠償事件，本院於民國110年11月1日言詞辯論
終結，判決如下：
    主  文
原告之訴駁回。
訴訟費用由原告負擔。
    事實及理由
一、原告起訴主張：
  ㈠原告與被告為鄰居，民國109年3月間某日21時許，因原告家
    中出現噪音，原告請被告至原告家中查看音源，原告問被告
    要喝咖啡或茶，被告回稱「我的尿很白」，另被告向原告推
    薦韓劇網站，原告以被告所稱之關鍵字搜尋網站後，竟出現
    色情網站，原告再次向被告確認時，被告竟回稱「看A片身
    體好」、「我也偶爾看A片」，原告稱「可是我不看」後，
    被告仍多次叫原告看。　　
  ㈡上開㈠之事件過後約3日（109年3月某日），原告家中廚房出
    現噪音，原告請被告至原告家中查看音源，於聊天時，被告
    提及過去工作係上字幕，並對原告說「你知道A片要上字幕
    嗎」，原告回稱不知道後，被告並多次向原告稱「A片有字
    幕，A片對身體好」。
  ㈢上開㈡事件過後之109年3、4月間某日，原告請被告至原告家
    中查看噪音音源，於聊天時，原告提及其身體不好，被告稱
    僅吃1顆攝護腺藥就能勃起、流精液，並稱看A片時常DIY，D
    IY對身體很好，原告問被告：你太太？，被告回稱對自己前
    妻及女友皆沒興趣。同日原告發現家中廚房噪音係源於被告
    家中，原告始察覺遭被告性騷擾。
  ㈣原告因被告上開3次性騷擾行為，受有身心痛苦、異常恐懼，
    為此請求被告賠償慰撫金新臺幣（下同）8萬元，而提起本
    件訴訟等語，並聲明：被告給付原告8萬元。
二、被告抗辯略以：
　　原告曾多次主動邀請被告至其家中尋找噪音來源，並主動搭
    話聊天，被告未曾對原告說過「我的尿很白」、「看A片對
    身體好」、「只吃1顆攝護腺藥也能勃起流精液」等言詞，
    原告所述與事實不符，被告否認。若被告有言語騷擾原告，
    原告豈會2次、第3次邀請被告至家中聊天，且若原告3次都
    受到性騷擾，為何過了近半年才對被告提出指控，又依常識
    ，服用攝護腺的藥不會流精、勃起等語。並聲明：不同意原
    告之請求。　　
三、本院之判斷：
  ㈠本件原告曾以上揭一、㈠至㈢所述之原因事實，於109年11月18
    日向基隆市警察局婦幼警察隊提出性騷擾事件之申訴。經基
    隆市警察局調查後，以109年12月15日基警婦字第109007360
    92號書函通知原告，以原告指述被告稱：「看A片對身體好
    」、「妳知道A片要上字幕嗎」、「只吃1顆攝護腺藥就能勃
    起流精液」等語，係與性有關且使人感受到冒犯，決議性騷
    擾事件成立。被告不服，向基隆市政府提出再申訴，基隆市
    性騷擾防治委員會調查後決議：「本件性騷擾事件成立，再
    申訴無理由」等情，有原告提出之基隆市警察局109年12月1
    5日基警婦字第10900736092號函、基隆市政府110年4月30日
    基府社工貳密字第1100219775B函暨基隆市政府第H109022號
    性騷擾再申訴案決議書（下稱系爭決議書）等件在卷可稽，
    並有基隆市政府110年8月27日基府社工貳密字第1100047364
    號函檢送之受理性騷擾案件申訴卷宗、110年10月18日基府
    社工貳密字第1100138794號函檢送之受理性騷擾再申訴案件
    資料在卷可憑，且為兩造所不爭執，此部分事實堪信為真。
  ㈡按因故意或過失，不法侵害他人之權利者，負損害賠償責任
    ，民法第184條第1項前段定有明文。次按當事人主張有利於
    己之事實者，就其事實有舉證之責任，民事訴訟法第277條
    前段定有明文。本件原告主張被告有如上揭一㈠至㈢之侵權行
    為等情，既為被告所否認，參以首開說明，即應由原告就此
    等有利於己之事實，舉證以實其說。次按民事訴訟如係由原
    告主張權利者，應先由原告負舉證之責，若原告先不能舉證
    ，以證實自己主張之事實為真實，則被告就其抗辯之事實即
    令不能舉證，或其所舉證據尚有疵累，亦應駁回原告之請求
    。最高法院100年度台上字第415號民事判決意旨參照。經查
    ：
  ⒈原告於109年11月18日警詢中，及於基隆市性騷擾防治委員會
    調查訪談時，雖均陳稱被告有上揭一㈠至㈢所示以言語性騷擾
    之事（見基隆市政府110年8月27日基府社工貳密字第110004
    7364號函檢附之原告於109年11月18日基隆市政府婦幼警察
    隊詢問記錄〈下稱原告109年11月18日警詢筆錄〉、基隆市政
    府110年10月18日基府社工貳密字第1100138794號函附原告
    於基隆市性騷擾防治委員會110年3月5日調查訪談記錄〈下稱
    原告110年3月5日調查訪談記錄〉），惟此仍屬原告單方面之
    指述。且依原告109年11月18日警詢筆錄，原告陳稱：（第
    三次）被告返家。當日他就用LINE繼續跟我說攝護腺的話題
    ，我假裝電話沒電，在那一瞬間，我突然發覺他在性騷擾我
    ，當下我非常的害怕，我就想還沒有扯破臉，不要理他就好
    。…（你提及鄭先生騷擾你LINE資料，是否可以提供給警方
    ？）我當時很怕，所以我把它隱藏了，不曉得還能不能還原
    。（經警方檢視你手機與被告的對話，沒有看到性騷擾的言
    詞，內容只有討論尋找音源之事？）他都是現場當面跟我說
    ，沒有用LINE等語。則原告關於被告以何種方式為性騷擾之
    陳述（當面以言詞為之，或兼有以通訊軟體方式），前後陳
    述不一，其指訴已非全無瑕疵，又未能提出客觀事證以資佐
    證，並係遲於數月後始提出申訴，綜上各情，尚難僅憑原告
    109年11月18日警詢筆錄及110年3月5日調查訪談記錄，認定
    被告有原告所指性騷擾之事實。
  ⒉觀之被告109年11月18日警詢陳述，及基隆市性騷擾防治委員
    會110年3月5日調查訪談時之陳述，被告並未否認有於上揭
    一㈠至㈢之時間、地點，與原告查看噪音來源，談論追劇、職
    業、服用攝護腺藥物、飲水過多時尿液顏色等話題（見基隆
    市政府110年8月27日基府社工貳密字第1100047364號函檢附
    之被告於109年11月18日基隆市政府婦幼警察隊詢問記錄〈下
    稱被告109年11月18日警詢筆錄〉、基隆市政府110年10月18
    日基府社工貳密字第1100138794號函附被告於基隆市性騷擾
    防治委員會110年3月5日調查訪談記錄〈下稱被告110年3月5
    日調查訪談記錄〉），且經警方於被告家中拍攝到攝護腺藥
    物之照片等情。惟談及服用攝護腺藥物，及尿液顏色等話題
    ，是否屬於性騷擾，尚須結合當時談論之話題、語境、其他
    談話內容及情境等因素綜合判斷之。依被告109年11月18日
    警詢筆錄，被告警詢時陳稱：後來聊天聊到喝水的問題，我
    說1天喝4000CC的水，我的尿是透明的，但是藥師跟我說這
    樣子不正常，尿應該要有一點淡黃色才正常。…有提到吃攝
    護腺藥這事情，但沒有提到她所述的那些事等語。而觀之被
    告110年3月5日調查訪談記錄，被告以：因為好市多的藥師
    告訴我，尿液呈透明顏色是飲水過量，正常的尿液要微黃色
    …。我只記得有一次我忘了吃攝護腺的藥，我跑回家吃…我不
    記得有其他關於攝護腺藥物的對話等語。依被告上揭警詢及
    性騷擾調查訪談時之陳述，雖有提及尿液顏色及服用攝護腺
    藥物，惟被告既否認有原告所指之A片、勃起、流精液、DIY
    等言論，而原告復未提出其他確切證據證明被告有此等言論
    ，則亦難僅以被告曾經向原告提及尿液顏色、服用攝護腺藥
    物等事實，遽認係屬性騷擾行為。
  ⒊原告前揭所提出之性騷擾申訴，及被告所為之再申訴，經基
    隆市政府警察局及基隆市政府均認定性騷擾成立，業如前述
    。惟法院關於事實認定，不受行政機關認定之拘束。且系爭
    決議書雖以被告所述有前後矛盾或避重就輕之情，惟被告於
    警詢及基隆市性騷擾委員會調查訪談時，均距離原告所指性
    騷擾之時間，已經過約8月或近1年之時間，則被告縱使所述
    前後未盡完全符合，或答以不確定或沒有印象等情，亦難遽
    以推論被告所述不實。況依前開關於民事訴訟舉證責任之說
    明，應先由原告舉證證明其主張受性騷事實為真實，若原告
    之舉證未足，則縱被告抗辯尚有疵累，仍應駁回原告之訴，
    是尚無從憑此遽為有利原告之認定，附此指明。
　⒋此外，原告並未提出其他確切證據證明被告確有原告所指前
    揭性騷擾之侵權行為，是原告請求被告賠償慰撫金，洵屬無
    據。
四、綜上所述，原告主張被告有性騷擾之侵權行為，既難採認，
    則原告請求被告賠償如聲明所示之金額之慰撫金，為無理由
    ，應予駁回。
五、本件事證已經明確，兩造其餘之攻擊或防禦方法及提出之證
    據，經本院斟酌後，認為均不足以影響本判決之結果，爰不
    逐一論述。 
六、據上論結，本件原告之訴為無理由，依民事訴訟法第436條
    之23、第436條第2項、第78條，判決如主文。
中　　華　　民　　國　　110 　年　　11　　月　　29　　日
                  基隆簡易庭法  官  高偉文
以上正本係照原本作成。
對於本件判決如有不服，應於收受送達後20日內向本院提出上訴
書狀，上訴於本院合議庭，並按他造當事人之人數附具繕本。
當事人之上訴，非以判決違背法令為理由不得為之，上訴狀應記
載上訴理由，表明下列各款事項：
㈠原判決所違背之法令及其具體內容。
㈡依訴訟資料可認為原判決有違背法令之具體事實。
中　　華　　民　　國　　110 　年　　11　　月　　29　　日
                            書記官 蕭靖蓉